【裁判字號】    89,易,1619
【裁判日期】    890908
【裁判案由】    傷害
【裁判全文】
臺灣臺南地方法院刑事判決                        八十九年度易字第一六一九號
    公  訴  人  臺灣臺南地方法院檢察署檢察官
    被      告  丙○○
右列被告因傷害案件，經檢察官提起公訴（八十九年度偵字第五三九九號），本院判
決如左：
    主  文
丙○○傷害人之身體，處有期徒刑貳月，如易科罰金，以參佰元折算壹日。
    事  實
一、丙○○與甲○○○同係臺南縣永康市○○路一號鴻德飯店之職員。甲○○○於民
    國八十九年四月十日中午十二時許，在前址飯店內，因見飯店同事乙○○與丙○○之兄盧世華發生爭吵，乃上前勸架，遂引發丙○○不滿，雙方又發生言語衝突
    ，丙○○竟基於傷害之犯意，徒手毆打甲○○○右胸部，使甲○○○跌坐在地，
    致受有(1)左橈骨遠端骨折、(2)右胸挫傷、(3)背部挫傷等傷害。
二、案經甲○○○訴由臺南縣警察局永康分局報告臺灣臺南地方法院檢察署檢察官偵
    查起訴。
    理  由
一、訊據被告丙○○於警、偵訊及本院審理時，固均坦承與告訴人甲○○○係因其兄
    盧世華與案外人乙○○爭吵而起衝突，惟矢口否認有何傷害犯行，辯稱當時係告
    訴人手持塑膠椅欲毆打伊，伊將告訴人架開後，告訴人自行跌倒在地受傷云云。
    經查，被告徒手毆打告訴人使其跌坐受傷等情，業據告訴人指訴歷歷，核與證人
    即在場見聞之乙○○於本院證述情節大致相符，並有財團法人奇美醫院八十九年
    四月十一日驗傷單一紙附卷可稽。而觀諸告訴人所受傷勢，其中左橈骨遠端骨折
    與背部挫傷，係告訴人跌坐在地所造成，應無疑義，並可推知告訴人係由右向左
    傾倒，以左臂支撐造成骨折後，背部撞擊地面或牆壁形成挫傷；再參酌告訴人右
    胸所受挫傷，並可認定其係於右胸部遭受他人毆擊後，始向左後方傾倒，此與被
    告所述伊僅將告訴人所持塑膠椅架開，告訴人即自行跌倒之情節有異，被告辯詞
    顯然與事實不符，自非可採。本件事證已臻明確，被告犯行可以認定。
二、核被告傷害人之身體，所為係犯刑法第二百七十七條第一項之罪。爰審酌被告因
    細故與告訴人發生口角，並進而徒手毆打告訴人致傷之犯罪與手段，因此造成告
    訴人手臂骨折、胸、背部挫傷之傷害程度，以及犯罪後否認犯行，又拒絕與告訴
    人進行和解，顯無悔意等一切情狀，量處如主文所示之刑，並諭知易科罰金折算
    標準，以資懲儆。
據上論斷，應依刑事訴訟法第二百九十九條第一項前段，刑法第二百七十七條第一項
、第四十一條，罰金罰鍰提高標準條例第一條前段、第二條，判決如主文。
本案經檢察官張太龍到庭執行職務。
中    華    民    國      八十九    年      九      月        八        日
                              臺灣臺南地方法院刑事第四庭
                                      法  官  吳  坤  芳
右正本證明與原本無異。
如不服本判決，應於判決送達後十日內向本院提出上訴狀( 應附繕本 )。
                                      書記官  馬  愛  君
中    華    民    國      八十九    年      九      月        八        日
附錄本案論罪科刑法條全文：
刑法第二百七十七條第一項：傷害人之身體或健康者，處三年以下有期徒刑、拘役或
                          一千元以下罰金。


司法院資訊處製作；財團法人民間司法改革基金會備份。
